【裁判字號】    98,上易,69
【裁判日期】    980217
【裁判案由】    業務過失傷害
【裁判全文】
臺灣高等法院臺中分院刑事判決          98年度上易字第69號
上  訴  人  臺灣臺中地方法院檢察署檢察官
被      告  甲○○
選任辯護人  吳梓生律師
選任辯護人  鄭志誠律師
上列上訴人因業務過失傷害案件，不服臺灣臺中地方法院97年度
易字第3794號中華民國97年11月26日第一審判決（起訴案號：臺
灣臺中地方法院檢察署97年度調偵字第290號），提起上訴，本
院判決如下：
    主  文
上訴駁回。
    理      由
一、本案經本院審理結果，認被告甲○○被訴業務過失傷害犯行
    係屬不能證明，其證據及理由，業據第一審判決書理由欄記
    載甚詳，爰引用之︵如附件一︶。原審以不能證明被告犯罪
    ，而依刑事訴訟法第三百零一條第一項規定，諭知無罪之判
    決，經核認事用法，並無不合。
二、檢察官上訴意旨如附件二。
三、經查(一)本件被告甲○○係大潤發忠明店之日配課課長，當時
    值班就其所負責之賣場區域雖負有維護及巡視之責，惟被告
    甲○○值班時負責巡視賣場並非其惟一之一項工作，尚須負
    責叫人回收客人沒有買的商品，放回應有的位置，另外尚要
    審視其他課人員的調配等工作，故其值班時其中巡視賣場大
    概一小時一次，而每次巡視的時間，一圈大約三十分鐘，賣
    場實際的清潔工作外包由清潔公司專人負責，其巡場時並沒
    有看到液體溢出等情，業據被告甲○○於本院及原審供明在
    卷，核與證人即大潤發忠明店之家用課課長丁○○、證人即
    大潤發忠明店之客服經理戊○○於原審審理時到庭所供尚符
    合，則被告甲○○對於該賣場範圍面積甚廣之巡場的工作，
    自不可能要求其無時無刻都可掌握面積甚廣之賣場的任何每
    一個狀況，而被告那天既確實依公司之規定做巡場的工作，
    並未發現該液體溢出，則本件既乏証據資以証明被告確有怠
    於依公司之規定為巡場的工作，致未發現該濕滑地板處液體
    溢出，且亦乏証據資為証明被告甲○○於告訴人因地板濕滑
    不慎滑倒在地之前，即已發現該濕滑地板處液體溢出，又未
    及時指示人員擦拭處理或設置警示標誌之情事，則告訴人雖
    因地板濕滑而不慎滑倒在地，惟被告甲○○對於清潔劑外溢
    此突發之狀況，實難期被告能盡其客觀上之義務，自難遽認
    被告有過失之責至明。(二)又告訴人即證人丙○○雖於本院証
    稱：「我去購物當中行經該場地，因為地板完全是透明的，
    也沒有任何的警告標誌，在無預警的情況下，我行經該路段
    ，就跌倒了，當場地上是非常黏稠的液體，地上液體的面
    積非常大，我跌倒時整個手腳都有沾到，他們的人員來處理
    時，是用大型的機器來清潔，大約有十六至二十平方公尺左
    右的面積，我還有看見他們客服部人員林美君找甲○○找了
    很久，林美君還問甲○○，你跑去哪裡了，甲○○還說他跑
    去休息了。」等語，惟為被告甲○○所否認其有偷懶，而謂
    當時其正在值班，尚須管理賣場商品及人員，並無怠於依公
    司之規定為巡場的工作，致未發現該濕滑地板處液體溢出之
    情事。且按告訴人之告訴，係以使被告受刑事訴追為目的，
    是其陳述是否與事實相符，仍應調查其他證據以資審認，最
    高法院五十二年台上字第一三００號判例意旨可資參照，本
    件果如告訴人之陳述，其跌倒時該濕滑地板處液體溢出大約
    有十六至二十平方公尺左右的面積之廣，按理該液體溢出之
    時間即非屬短暫時間，則當時正值週末之週五晚上九點左右
    ，人潮應較多，自極易使行經該處之所有購物者跌倒，而何
    以其他購物者路經該處，無人反應有此情況，且亦無他人跌
    倒情形，是告訴人所述其當時行經該處跌倒時，該液體溢出
    大約有十六至二十平方公尺左右的面積之廣，尚顯悖於常理
    ，已難遽信屬實，況參以果真其跌倒時該濕滑地板處液體溢
    出大約有十六至二十平方公尺左右的面積之廣，如此重要之
    事實，告訴人何以自警偵訊起迄於原審審理時，並未具體提
    及，是告訴人上開於本院所為供述，即存有嚴重之瑕疵，此
    外公訴人又無舉出其他積極之証據，資以証明被告確有怠於
    依公司之規定為巡場的工作，致未發現該濕滑地板處液體溢
    出，以及亦未証明被告甲○○於告訴人因地板濕滑不慎滑倒
    在地之前，即已發現該濕滑地板處液體溢出，又未及時指示
    人員擦拭處理或設置警示標誌之情事，自難資為不利於被告
    甲○○有業務過失傷害犯行之憑據。(三)綜上，本件查無其他
    積極及明確之證據証明被告於本件案發時就其所負責之賣場
    區域之維護及巡視，有何違反其注意義務之情事，尚不得以
    告訴人上開之供詞，即認定被告甲○○應負業務過失傷害犯
    行之責任。原判決因而認被告之犯罪即屬不能證明，依法應
    為諭知無罪之判決，於法並無不合。公訴人上訴認應就被告
    予以論罪科刑，而指摘原判決不當，為無理由，應予駁回。
    (四)至於本件被害人所受損害，可否另循民事途徑有關消費者
    保護法規請求賠償，非本案所得予併為審究，併為敘明。
據上論斷，應依刑事訴訟法第三百七十三條、第三百六十八條，
判決如主文。
本案經檢察官乙○○到庭執行職務。
中    華    民    國    98    年    2     月  17     日
            刑事第二庭    審判長法  官  李  璋  鵬
                                法  官  胡  忠  文
                                法  官  蕭  錦  鍾
以上正本證明與原本無異。
不得上訴。
                                書記官  吳  雅  菁
中    華    民    國    98    年    2     月    17    日


司法院資訊處製作；財團法人民間司法改革基金會備份。
